臺灣士林地方法院刑事判決　　　　 100年度審交簡上字第49號
上　訴　人
即　被　告　程志剛
上列上訴人即被告因公共危險案件，不服本院內湖簡易庭中華民
國100年6月29日100年度湖交簡字第275號第一審刑事簡易判決（
聲請簡易判決處刑案號：臺灣士林地方法院檢察署100 年度偵字
第5927號），提起上訴，本院管轄之第二審合議庭判決如下：
    主      文
上訴駁回。
程志剛緩刑貳年，緩刑期間付保護管束，並應自本判決確定之日
起個月內向公庫支付新臺幣伍萬元。
    事實及理由
一、本案經本院審理結果，認第一審判決以上訴人即被告程志剛
    犯刑法第185 條之3 之公共危險罪，量處罰金新臺幣（下同
    ）79,000元，並諭知易服勞役之折算標準為1,000 元折算1
    日，認事用法及量刑均無不當，應予維持，除引用第一審刑
    事簡易判決書記載之事實及證據外，並補充上訴人即被告於
    本院審理時之自白（參本院民國100 年8 月15日審判筆錄第
    2 至3 頁參照）。
二、上訴人即被告程志剛上訴意旨略以：上訴人係初犯酒後駕車
    公共危險案件，本身罹有中度精神障礙，為低收入戶，家中
    經濟狀況不佳，實無法負擔原審所處過高之罰金刑，請求撤
    銷原判決從輕量刑云云。
三、經查：
  (一)按量刑之輕重，係事實審法院得依職權自由裁量之事項，苟
    已斟酌刑法第57條各款所列情狀而未逾越法定刑度，則不得
    遽指為違法；又刑罰之量定屬法院自由裁量之職權行使，但
    仍應審酌刑法第57條所列各款事由及一切情狀，為酌量輕重
    之標準，並非漫無限制，在同一犯罪事實與情節，如別無其
    他加重或減輕之原因，下級法院量定之刑，亦無過重或失輕
    之不當情形，則上級法院對於下級法院之職權行使，原則上
    應予尊重（最高法院72年度臺上字第6696號判例、85年度臺
    上字第2446號判決意旨參照）。
  (二)上訴人即被告程志剛於本院審理時坦承犯行，復有原審判決
    所列證據可資佐證，足認被告係犯刑法第185 條之3 之公共
    危險罪。原審法院以被告罪證明確，援引刑事訴訟法第449
    條第1 項前段、第3 項、第454 條第2 項，刑法第185 條之
    3 、第42條第3 項前段，刑法施行法第1 條之1 第1 項之規
    定，量處罰金79,000元，並諭知以1,000 元折算1 日之易服
    勞役折算標準，其認事用法並無違誤，量刑亦屬妥適，上訴
    人雖以前揭上述意旨提起上訴，並無理由，應予駁回。
四、末查，上訴人即被告前曾因故意犯罪受有期徒刑以上刑之宣
    告，執行完畢後5 年以內未曾再因故意犯罪受有期徒刑以上
    刑之宣告，有臺灣高等法院被告前案紀錄表1 份在卷可憑，
    本院考量被告家境不佳，又患有中度精神障礙，犯後既已坦
    承犯行，知所悔悟，足認被告經此偵審程序及科刑宣告後，
    應當知所警惕，信無再犯之虞，本院因認對其宣告之刑以暫
    不執行為適當，爰依刑法第74條第1 項第2 款之規定，併予
    宣告緩刑2 年，以觀後效，並啟自新。再為使被告深切記取
    教訓，使其於緩刑期內能深知警惕，爰依刑法第74條第2 項
    第4 款之規定，命被告於本判決確定之日起3 個月內向公庫
    支付50,000元，並依同法第93條第1 項之規定，諭知於緩刑
    期間交付保護管束，若被告未能依執行檢察官指揮向公庫支
    付上開金額，且情節重大，檢察官得聲請法院撤銷其緩刑之
    宣告，附此敘明。
據上論斷，應依刑事訴訟法第455 條之1 第1 項、第3 項、第36
8 條第、第373 條，刑法第74條第1 項第2 款、第2 項第4 款、
第93條第1 項，判決如主文。
本案經檢察官曾勁元到庭執行職務。
中    華    民    國    100    年    8    月    23    日
                  刑事第一庭審判長法  官  洪英花
                                  法  官  莊明達
                                  法  官  王沛雷
以上正本證明與原本無異。
本件不得上訴。
                                  書記官  張茹茵
中    華    民    國   100    年    8     月    30    日